# 关于已报出财务报表与审计后财务报表不一致对审计意见的影响

提问人：nikan 时间：2011-07-07 14:22:36
某上市公司已公告 2011 年 1 季度报，后又委托注册会计师对其 1 季报进行审计。审计后财务报表与已公告的财务报表存在较大差异，主要系已公告的 1 季报存在错报，注册会计师在审计时要求管理层进行了调整。此种情况，如何考虑对审计意见类型的影响？ 审计准则没有对该种情况作出规定，最接近的规定在期后事项准则中提及，大意是如果经审计的财务报表报出后，管理层修改了报表，注册会计师针对修改后的报表出具了新的审计报告，应当增加强调事项段，提请报表使用者关注财务报表附注中对修改报表的原因说明。
我个人理解：虽然审计准则没有对我所列举的情况作出规定，但由于该上市公司报出了两份存在差异的 1 季报，应当在审计报告中增加强调事项段，提请报表使用者关注该事项。

回答人：chenyiwei
赞同你的理解。另外，由于该公司系上市公司，还需要关注股票上市规则、信息披露规则和证监会监管规定对此方面的规定，尤其是应当按照《公开发行证券的公司信息披露编报规则第 19 号—财务信息的更正及相关披露》规定的程序处理。